# 远期结汇业务

提问人：liandlh 时间：2015-03-27 14:58:31
请教陈老师：某公司为进出口公司，出口货物收款货币为美元。期末财务针对账上还未确认的应收账款（自己预计的 15 年的应收，货在 14 年底还未发出呢）与银行锁定了 15 年某一日期结汇的美金汇率，并且在 14 年末询问了银行 15 年某一日期的远期汇率，财务将这两汇率差做入借：衍生金融资产 贷：资本公积。
请问陈老师：1.此会计处理方法是否正确？2.若会计处理方法正确，则作为审计，我们该如何去审核这些虚拟的大额应收款？
谢谢陈老师！

回答人：chenyiwei
从你说的情况看，该企业是否作为预期交易，意图使用现金流量套期的会计方法进行会计处理？建议首先对照《企业会计准则第 24号——套期保值》第十七条的规定，谨慎考虑套期会计的运用条件是否满足，特别是文档要求能否达到、套期有效性如何测试和保障等（对有效性测试需进行复核）。在满足套期会计运用方法的条件的前提下，关注其套期会计的具体核算是否符合准则规定。

提问人：liandlh 时间：2015-03-30 11:17:34
麻烦请问陈版主，如果客户满足了套期会计的运用条件，那么我们在财务报表中的具体科目应该是什么呢？等到将来确认了应收和最终收款结汇的时候，账务处理又是怎么样的呢?

回答人：chenyiwei
请具体参考《企业会计准则讲解（ 2010 ）》第二十五章的相关内容。